【裁判字號】    92,交抗,38
【裁判日期】    920227
【裁判案由】    違反道路交通管理處罰條例
【裁判全文】
臺灣高等法院刑事裁定                              九十二年度交抗字第三八號
    抗告人即
    異 議 人    甲○○
右列抗告人因違反道路交通管理處罰條例案件，不服臺灣桃園地方法院中華民國九十
一年十二月十日裁定（九十一年度交聲字第四五三號），提起抗告，本院裁定如左：
    主  文
抗告駁回。
    理  由
一、原裁定以受處分人羅蘇梅花所有之車牌號碼Ｕ七─七一六八號自用行經台中縣大
    雅鄉○○路、雅環路口，為台中縣警察局逕行舉發(1)闖紅燈（直行）(2)不服稽查
    取締，加速逃逸，並填製違規通知單移送原處分機關依道路交通管理處罰條例第
    五十三條、第六十條第一項規定，裁處罰鍰新台幣一萬一千四百元。經異議人甲
    ○○聲明異議略稱當天該車係由伊駕駛，與羅蘇梅花無涉，且其本人並無裁決書
    所載之違規情事等語，然查異議人甲○○於聲明異議狀上將異議人名義原記載為
    羅蘇梅花，嗣經更正為甲○○，具狀人亦僅由羅鎮東簽名，且依異議人甲○○及
    證人羅蘇梅花於原審之陳述，及異議狀之內容以觀，本件聲明異議顯係甲○○為
    自己提出，而非代羅蘇梅花提出，則異議人既非受處分人，其所提之聲明異議，
    顯不合法律上之程式，且無從補正，應予駁回。
二、抗告意旨略以抗告人並未經過舉發地點，自無違規行為可言，而因抗告人之疏失
    ，致聲明異議在法律上不合程式，希望變更異議人為車主等語。
三、按受處分人不服第八條主管機關所為之處罰，得於接到裁決書之翌日起二十日內
    ，向管轄地方法院聲明異議，道路交通管理處罰條例第八十七條第一項定有明文
    ，依上開規定，違反道路交通管理處罰條例之案件，不服原處分機關所為之處分
    者，僅受處分人得向管轄地方法院聲明異議，苟非受處分人聲明異議，即難認其
    異議合法。查本件受處分人為車牌號碼Ｕ七─七一六八號自用小客車之車主羅蘇
    梅花，而非抗告人，有交通部公路總局新竹區監理所中壢監理站壢監裁字第裁五
    三─Ｈ00000000號違反道路交通管理事件裁決書一紙附卷可稽，雖抗告
    人於聲明異議狀上將異議人名義原記載為羅蘇梅花，然旋予刪除更正為甲○○，
    具狀人處亦僅由羅鎮東簽名，且依抗告人於原審陳稱當初我沒有跟我奶奶（羅蘇
    梅花）說要寫異議狀這件事，我寫這個狀紙是要自己異議，只因為車主是我奶奶
    才在狀首寫他的名字等語；證人羅蘇梅花亦於原審證稱紅單及裁決書都是寫我的
    名字，本件聲明異議是我孫子（抗告人）自己去寫的，我也不知道他寫異議狀這
    件事，我不會簽名寫字等語，且由卷附聲明異議狀內容以觀，均屬抗告人甲○○
    個人之意見，是本件之聲明異議，顯係甲○○為自己所提出，而非羅蘇梅花自己
    提出。揆諸前揭規定，依法得聲明異議者，自以受處分人為限，若非遭受裁決處
    罰之受處分人，縱與裁決結果有事實上之利害關係，亦不得以自己名義聲明異議
    ，否則即屬不合法律上之程式。本件受裁決處罰之受處分人既為羅蘇梅花，而非
    抗告人甲○○，則甲○○之聲明異議即非合法，且無從補正，抗告人請求將異議
    人變更為車主，自屬無據。本件原審已敘明理由裁定駁回抗告人於原審之異議，
    要無不合，抗告人之抗告為無理由，應予駁回。
四、依道路交通管理處罰條例第八十九條，道路交通案件處理辦法第二十六條，刑事
    訴訟法第四百十二條裁定如主文。
中華      民      國    九十二    年      二      月     二十七   日
                              臺灣高等法院交通法庭
                                  審判長法  官  陳  正  雄
                                        法  官  許  錦  印
                                        法  官  許  宗  和
右正本證明與原本無異。
不得再抗告。
                                        書記官  廖  艷  莉
中      華      民      國    九十二    年      三      月     四       日


司法院資訊處製作；財團法人民間司法改革基金會備份。
